【裁判字號】    98,審易,528
【裁判日期】    980420
【裁判案由】    毒品危害防制條例
【裁判全文】
臺灣高雄地方法院刑事判決             98年度審易字第528號
公  訴  人  臺灣高雄地方法院檢察署檢察官
被      告  甲○○
上列被告因毒品危害防制條例案件，經檢察官提起公訴後（98年
度毒偵字第621 、971 號），嗣因被告就被訴事實為有罪之陳述
，本院依簡式審判程序審理，判決如下：
    主  文
甲○○施用第二級毒品罪，累犯，處有期徒刑肆月。又施用第二
級毒品罪，累犯，處有期徒刑肆月，扣案之第二級毒品甲基安非
他命壹包（驗後淨重零點貳壹捌公克）沒收銷燬之，扣案之吸食
器個沒收之。應執行有期徒刑柒月，扣案之第二級毒品甲基安
非他命壹包（驗後淨重零點貳壹捌公克）沒收銷燬之，扣案之吸
食器個沒收之。
    事  實  及  理  由
一、本件被告甲○○所犯施用第二級毒品之罪，為死刑、無期徒
    刑、最輕本刑為3 年以上有期徒刑以外之罪，其於準備程序
    進行中，就被訴事實為有罪之陳述，經本院告知簡式審判程
    序之旨，並聽取檢察官及被告之意見後，裁定進行簡式審判
    程序。
二、犯罪事實：
    甲○○前因施用毒品案件，經國防部南部地方軍事法院以裁
    定送觀察、勒戒後，認無繼續施用毒品之傾向，於民國91年
    12月30日執行完畢釋放出所，並經該國防部南部地方軍事法
    院檢察署檢察官以91年度偵字第587 號不起訴處分確定。於
    前開觀察、勒戒執行完畢釋放後5 年內，復因施用毒品案件
    ，經本院以95年度簡字第6979號判處有期徒刑2 月確定，於
    97年5 月30日易科罰金執行完畢。詎未戒除毒癮，復基於施
    用第二級毒品甲基安非他命之犯意，先後於（一）97年12月
    22日某時許及（二）98年1 月15日某時許，在高雄市○○區
    ○○路127 號5 樓之3 住處內，分別施用第二級毒品甲基安
    非他命各1 次。嗣為警先後於97年12月25日下午2 時50分，
    在高雄市三民區○○○路221 號「佳宏飯店」213 室內查獲
    ，並得其同意採集尿液送驗，結果呈安非他命、甲基安非他
    命陽性反應；於98年1 月16日晚上7 時20分，在高雄市左營
    區○○○路與明誠二路口查獲，並扣得第二級毒品甲基安非
    他命1 包（驗後淨重0.218 公克）及其所有供施用第二級毒
    品甲基安非他命所用之玻璃吸食器3 個，且得其同意採集尿
    液送驗，結果呈安非他命、甲基安非他命陽性反應。
三、證據：
    被告甲○○於警詢及本院審理時之自白、高雄市立凱旋醫院
    98 年1月8 日、98年2 月2 日尿液檢驗報告、真實姓名對照
    表（G-293 、C98012）、扣案第二級毒品甲基安非他命1 包
    （驗後淨重0.218 公克）及高雄醫學大學附設中和紀念醫院
    98 年3月24日檢驗報告、臺灣高等法院被告前案紀錄表。
四、按甲基安非他命為毒品危害防制條例第2 條所稱之第二級毒
    品，被告先後施用第二級毒品甲基安非他命，核其所為，均
    係犯毒品危害防制條例第10條第2 項施用第二級毒品罪。其
    持有第二級毒品甲基安非他命之低度行為為施用之高度行為
    吸收，不另論罪。被告前因施用毒品案件，經本院以95年度
    簡字第6979號判處有期徒刑2 月確定，於97年5 月30日易科
    罰金執行完畢，有臺灣高等法院被告前案紀錄表在卷可考，
    其於前開有期徒刑執行完畢後5 年內，故意再犯本件有期徒
    刑以上之罪，均為累犯，應依刑法第47條第1 項之規定，各
    加重其刑。爰審酌被告於前經觀察勒戒執行完畢釋放後，仍
    未能徹底戒絕毒品，已再犯施用毒品罪，業經本院95年度簡
    字第6979號判刑確定，有臺灣高等法院被告前案紀錄表在卷
    可參，復再犯本件施用毒品之罪，顯見其自制力不足，無法
    擺脫毒品，未能體悟施用毒品對自己、家人造成之傷害及社
    會之負擔，惟念所犯施用毒品罪乃屬戕害自身身心健康行為
    ，尚未對他人造成實害，其行為本身對社會所造成之危害並
    非直接，反社會性之程度應屬較低，且其犯後已坦認犯行，
    分別量處如主文所示之刑並定應執行刑。扣案之白色晶體1
    包（驗後淨重0.218 公克），經送驗結果確為第二級毒品甲
    基安非他命，業如前述，屬查獲之毒品，且該包裝袋與其內
    毒品難以析離，亦無析離實益，應將之同視為第二級毒品，
    依毒品危害防制條例第18條第1 項前段之規定，不問屬於犯
    人與否，沒收銷燬之。另扣案之吸食器3 個為被告所有，供
    施用第二級毒品甲基安非他命所用，業經其陳述明確，爰依
    刑法第38條第1 項第2 款之規定，沒收之。
據上論斷，應依刑事訴訟法第273 條之1 第1 項、第299 條第1
項前段、第310 條之2 、第454 條第1 項，毒品危害防制條例第
10條第2 項、第18條第1 項前段，刑法第11條、第47條第1 項、
第38條第1 項第2 款、第51條第5 款，判決如主文。
本案經檢察官乙○○到庭執行職務。
中    華    民    國    98    年    4     月    20    日
                  刑事第十庭  法  官  梁淑美
以上正本證明與原本無異。
如不服本判決應於收受本判決後10日內向本院提出上訴書狀，並
應敘述具體理由，如未敘述上訴理由者，應於上訴期間屆滿後20
日內補提理由書狀於本院（均須按他造當事人之人數附繕本）「
切勿逕送上級法院」。
中    華    民    國    98    年    4     月    20    日
                              書記官  林豐富
附錄本案論罪科刑依據之法條：
毒品危害防制條例第10條第2項
施用第二級毒品者，處 3 年以下有期徒刑。


司法院資訊處製作；財團法人民間司法改革基金會備份。
